臺灣臺北地方法院刑事判決
111年度審訴字第1719號
公  訴  人  臺灣臺北地方檢察署檢察官
被      告  許育福


            鄭純美



上列被告等因傷害等案件，經檢察官提起公訴（111年度偵字第1
9004號），本院判決如下：
    主  文
本件公訴不受理。
    理  由
一、公訴意旨詳如附件起訴書所載。
二、按告訴乃論之罪，告訴人於第一審辯論終結前得撤回其告訴
    ，又告訴經撤回者，應諭知不受理之判決，且得不經言詞辯
    論為之，刑事訴訟法第238條第1項、第303條第3款、第307
    條分別定有明文。
三、經查，本件檢察官係認被告許育福涉犯刑法第277條第1項傷
    害、第309條第1項公然侮辱罪嫌；被告鄭純美涉犯刑法第27
    7條第1項傷害罪嫌而提起公訴。惟依同法第287條前段、第3
    14條之規定，上開2罪均須告訴乃論。茲據告訴人許育福、
    鄭純美於本院準備程序中分別具狀撤回告訴，此有刑事撤回
    告訴狀在卷可參（見本院卷第57至59頁）。爰依上開規定，
    不經言詞辯論，逕為不受理之判決。
據上論斷，應依刑事訴訟法第303條第3款、第307條，判決如主
文。
中　　華　　民　　國　　111 　年　　10　　月　　24　　日
　　　　　　　　　刑事第二十二庭  審判長法　官  莊書雯
                      　　　　　　　　　法  官  翁毓潔
                      　　　　　　　　　法  官  葉詩佳
上正本證明與原本無異。 
如不服本判決應於收受送達後20日內向本院提出上訴書狀，並應
敘述具體理由；其未敘述上訴理由者，應於上訴期間屆滿後20日
內向本院補提理由書（均須按他造當事人之人數附繕本）「切勿
逕送上級法院」。告訴人或被害人如對於本判決不服者，應具備
理由請求檢察官上訴，其上訴期間之計算係以檢察官收受判決正
本之日期為準。 因疫情而遲誤不變期間，得向法院聲請回復原
狀。
                                        書記官  巫佳蒨 
中　　華　　民　　國　　111 　年　　10　　月　　24　　日
附件：　
臺灣臺北地方檢察署檢察官起訴書
                                    111年度偵字第19004號
　　被　　　告　許育福　男　44歲（民國00年0月0日生）
　　　　　　　　　　　　住新北市○○區○○路000巷0弄00號                          4樓
　　　　　　　　　　　　國民身分證統一編號：Z000000000號
　　　　　　　　鄭純美　女　39歲（民國00年0月00日生）
　　　　　　　　　　　　住臺北市○○區○○○路000巷0號5                           樓
　　　　　　　　　　　　居新北市○○區○○路000號3樓
　　　　　　　　　　　　國民身分證統一編號：Z000000000號
上列被告因妨害自由等案件，已經偵查終結，認應該提起公訴，
茲將犯罪事實及證據並所犯法條分敘如下：
　　　　犯罪事實
一、許育福於民國111年6月5日9時許，至址設臺北市○○區○○○路0
    00號1樓之Apple203早餐店購買早餐，於結帳時與一名真實
    姓名年籍不詳之男子發生爭執，過程中許育福欲朝該真實姓
    名年籍不詳之男子丟擲奶茶時，不慎波及在旁等候之鄭純美
    ，鄭純美因而心生不滿與許育福發生爭執，鄭純美竟基於傷
    害人體之犯意，徒手攻擊許育福之頭部及臉部，許育福心有
    不甘，並基於公然侮辱及傷害之犯意，對鄭純美侮辱出言稱
    ：「幹您娘」等話語，徒手與鄭純美發生爭執將鄭純美推往
    牆壁，雙方肢體衝突後，許育福欲離去現場，鄭純美復基於
    強制及傷害之犯意，徒手拉扯並攻擊許育福阻止其離去，許
    育福亦基於傷害之犯意，徒手與鄭純美發生拉扯，鄭純美因
    而受有頭臉挫傷、左上背、左膝腿部擦挫傷等傷害，許育福
    亦受有左頸、右頸、左肩、左腰挫傷等傷害。
二、案經許育福、鄭純美訴由臺北市政府警察局中正第二分局報
    告偵辦。
　　　　證據並所犯法條
一、證據清單暨待證事實
編號 證據名稱 待證事實  1 被告許育福於警詢、偵查中之供述 被告許育福於上開時、地對被告鄭純美辱罵「幹您娘」，並徒手毆打被告鄭純美成傷之事實。  2 被告鄭純美於警詢、偵查中之供述 被告鄭純美與被告許育福於上開時、地發生，為拉扯被告許育福因而與被告許育福發生肢體衝突之事實。  3 證人王鈴媖於警詢、偵查中之證述 被告許育福因丟擲奶茶行為與被告鄭純美發生爭執，被告鄭純美因而毆打被告許育福頭部，雙方則發生爭執，被告許育福並對被告鄭純美辱罵髒話之事實。  4 證人楊肅安於警詢、偵查中之證述 被告許育福與被告鄭純美發生肢體衝突後，被告許育福欲離去之際，被告鄭純美徒手拉扯被告許育福，雙方因而發生扭打，被告許育福徒手毆打被告鄭純美，被告鄭純美亦徒手扒抓被告許育福脖子，雙方因而發生扭打之事實。  5 現場監視器翻拍畫面2紙 被告許育福、鄭純美於民國111年6月5日9時許，均位於臺北市○○區○○○路000號1樓之Apple203早餐店之事實。 
二、按侵害個人生命、身體之犯罪，對於被害人之行動自由類多
    有所妨害，如果妨害自由即屬該侵害生命、身體犯罪行為之
    一部分時，自為該行為所包攝，勿庸另論以妨害自由之罪（
    最高法院88年度台上字第1753號判決意旨參照），是在傷害
    打架進行中之拉扯、阻止離去行為，其拉扯、阻止離去之行
    為已為實害較重之傷害行為所吸收，其中之強制或剝奪行動
    自由是屬傷害行為中之部分行為，已為傷害行為所包括，應
    不再論究。核被告鄭純美所為，係犯刑法第277條第1項傷害
    、同法第304條第1項強制罪嫌，被告許育福所為係犯刑法第
    277條第1項傷害、同法第309條第1項公然侮辱罪嫌。然被告
    鄭純美所為拉扯、阻止離去之強制行為已為實害較重之傷害
    行為所吸收，強制罪嫌部分不另論罪。又被告鄭純美、許育
    福上開傷害行為，均係基於單一之決意，並於密切接近之時
    地實施，侵害同一之法益，各行為之獨立性極為薄弱，依一
    般社會健全觀念，在時間差距上，難以強行分開，在刑法評
    價上，應視為數個舉動之接續施行，合為包括之一行為予以
    評價，屬接續犯，而為包括之一罪。而被告許育福所犯上開
    公然侮辱罪嫌，與其所為傷害行為，犯意各別，行為互殊，
    請分論併罰。
三、依刑事訴訟法第251條第1項提起公訴。
　  此　致
臺灣臺北地方法院
中　　華　　民　　國　 111　　年　　7 　　月　　14　　日
　　　　　　　　　　　　      檢  察  官　葉 耀 群
本件正本證明與原本無異
中　　華　　民　　國　 111　　年　　7 　　月　  25　　日
                              書  記  官  林 裕 騰
附錄本案所犯法條全文
中華民國刑法第277條
傷害人之身體或健康者，處 5 年以下有期徒刑、拘役或 50 萬
元以下罰金。
犯前項之罪，因而致人於死者，處無期徒刑或 7 年以上有期徒
刑；致重傷者，處 3 年以上 10 年以下有期徒刑。
中華民國刑法第304條
以強暴、脅迫使人行無義務之事或妨害人行使權利者，處 3 年
以下有期徒刑、拘役或 9 千元以下罰金。
前項之未遂犯罰之。
中華民國刑法第309條
公然侮辱人者，處拘役或 9 千元以下罰金。
以強暴犯前項之罪者，處 1 年以下有期徒刑、拘役或 1 萬 5
千元以下罰金。